臺灣宜蘭地方法院交通事件裁定　　　　　96年度交聲字第98號
原處分機關　交通部公路總局臺北區監理所宜蘭監理站
異　議　人
即受處分人　甲○○
上列異議人即受處分人因違反道路交通管理處罰條例案件，對於
交通部公路總局臺北區監理所宜蘭監理站於民國96年4月9日所為
之處分（處分案號：宜監字第裁43－Q00000000 號）聲明異議，
本院裁定如下:
    主  文
異議駁回。
    理  由
一、原處分意旨略以：異議人即受處分人甲○○於民國96年3 月
    13 日下午4時24分許，騎乘車牌號碼RDF-283 號輕型機車行
    經宜蘭縣羅東鎮○○路與竹林路口，違規闖紅燈，經警攔查
    ，當場掣單舉發（舉發案號：宜警交字第Q00000000 號），
    原處分機關乃依道路交通管理處罰條例第53條第1 項及第63
    條第1項規定，裁處新臺幣（下同）1,800 元並記違規點數3
    點。
二、異議意旨略以：伊是綠燈過馬路，不是紅燈，可能因為燈號
    的變換太快了云云。且羅東鎮○○路○段292號前有1 個交通
    號誌，該同一路段314號前十字路口又有1個交通號誌，警員
    不在292號前臨檢，卻在312號前臨檢，有誤導之嫌疑云云。
三、按汽車駕駛人行經有燈光號誌管制之交岔路口闖紅燈者，處
    1,800元以上5,400元以下罰鍰，併計違規點數3 點，道路交
    通管理處罰條例第53條第1項及第63條第1項第3 款分別定有
    明文。
四、異議人未否認有於上開時、地行經舉發地點，惟辯稱：未闖
    紅燈云云。然證人即本件舉發員警李朱峰於本院訊問時證稱
    ：分局舉辦交通大執法，伊與同事陳照勇共同值勤，在純精
    路與復興路口前設點攔查，專責取締闖紅燈及惡性違規，該
    時純精路已呈紅燈，異議人沿純精路直行沒有看號誌，就將
    車輛行經路口，異議人因為有看到伊，所以稍微有停下來，
    但已經越過路口了，若只是超過路口停止線，還不會舉發，
    但只要車子穿越路口，就要舉發，伊乃依規定將異議人攔到
    路旁，並請異議人回頭看燈號，告知異議人已違規，又燈號
    的變換是綠燈變成黃燈，再變成紅燈，不會有變換過快的問
    題，且當時該路口尚有3、4台機車規矩地停在那邊等紅燈，
    同事陳照勇也有看到異議人違規等語，依證人所述之舉發標
    準及燈號變換情形，當無可能有異議人所稱因綠燈變換成紅
    燈之速度過快致遭取締之情形，況舉發員警係在場之目擊證
    人，其到庭以具結擔保供述之真實性，並擔負有偽證罪責，
    且與異議人素不相識，又無嫌隙，應無攀誣異議人之理，在
    別無證據證明證人所言係屬虛偽或另有不可信之情狀外，本
    院尚不得僅以證人為本件開單告發之員警而全盤抹煞其在訴
    訟上所具有目擊證人之資格，其證言自得採為本院裁判之依
    據。異議人雖又稱員警臨檢之地點有誤導之嫌云云，然遵守
    號誌、禁闖紅燈係一般國民應普遍知曉之常識，不因有無員
    警值勤或值勤地點所在之差異而有所不同，是異議人此一辯
    解亦不足採，其闖紅燈之違規事實應堪認定。
五、綜上，本件異議人確於上揭時、地行經有燈光號誌管制之交
    岔路口闖紅燈，原處分機關依道路交通管理處罰條例第53條
    第1項、第63條第1項第3 款及違反道路交通管理事件統一裁
    罰基準及處理細則第43條、第44條、第67條規定，裁處異議
    人罰鍰1,800元，並記違規點數3點，核無不當。本件聲明異
    議為無理由，應予駁回，爰依道路交通案件處理辦法第19條
    ，裁定如主文。
中　　華　　民　　國　　96　　年　　6 　　月　　28　　日
　　　　　　　　　交通法庭法　官  楊坤樵
以上正本證明與原本無異。
如不服本裁定，應於裁定送達後5日內，向本院提出抗告狀。（
應附繕本）
                          書記官  謝佩欣
中　　華　　民　　國　　96　　年　　6 　　月　　29　　日
